臺灣屏東地方法院民事判決　　　　　　　　96年度親字第16號
原　　　告　丁○○
　　　　　　乙　○
共　　　同
法定代理人　戊○○
共　　　同
訴訟代理人　楊靖儀律師
　　　　　　侯勝昌律師
被　　　告　丙○○
　　　　　　甲○○
上列當事人間請求確認親子關係不存在等事件，本院於民國96年
6 月14日言詞辯論終結，判決如下：
    主  文
確認原告與被告丙○○間之親子關係不存在。
確認原告與被告甲○○間之親子關係存在。
訴訟費用由被告負擔。
    事實及理由
一、原告主張：原告之生母戊○○與被告丙○○為夫妻，婚後因
    感情不睦，戊○○離家出走，並於民國92年12月底認識被告
    甲○○，進而交往同居，嗣分別於93年11月26日、95年2 月
    8 日生下原告丁○○、康采二人。原告係生母戊○○於其與
    被告丙○○婚姻關係存續中所生，依法被推定為康國才知婚
    生子女，然原告事實上並非戊○○自被告丙○○受胎所生，
    而係自被告甲○○受胎所生，原告與被告丙○○間無任何血
    緣關係。因此影響原告之身分上權益甚鉅，為此提起本件訴
    訟，請求確認原告與被告丙○○間之親子關係不存在，與被
    告甲○○之之親子關係存在等語，並聲明：如主文第1 、2
    項所示。被告丙○○表示原告並非其親生子女，其同意原告
    之請求。被告甲○○則表示原告確實為其親生子女，並同意
    原告之請求。
二、原告主張之事實，業據提出戶籍謄本3 份、戶口名簿2 份、
    高雄長庚紀念醫院親子鑑定報告2 份為證。該報告中記載略
    以：(一)不能排除甲○○與丁○○之親子關係。親子關係指數
    （CPI） 為：00000000.92205；亦即「甲○○是丁○○的親
    生父親」這個可能性與「任何中國男人偶然具有是丁○○的
    親生父親所必須具備的基因半型」這一個可能性相比，大約
    為：00000000.92205倍。也就是說甲○○與丁○○之父子關
    係確定率為：99.0000000％；因此甲○○是丁○○的親生父
    親，這個假設由此次測試上可以證實。(二)不能排除甲○○與
    康采之親子關係。親子關係指數（CPI） 為：0000000.0974
    3 ；亦即「甲○○是康采的親生父親」這個可能性與「任何
    中國男人偶然具有是康采的親生父親所必須具備的基因半型
    」這一個可能性相比，大約為：0000000.09743 倍。也就是
    說甲○○與康采之父女關係確定率為：99.0000000％；因此
    甲○○是康采的親生父親，這個假設由此次測試上可以證實
    。且被告丙○○、甲○○到庭對上開事實亦不爭執，足證原
    告應係其生母戊○○被告甲○○受胎所生，而非自被告丙○○受胎所生，自堪信原告之主張為真實。
三、按確認法律關係之訴，非原告有即受確認判決之法律上利益
    者，不得提起之；確認證書真偽或為法律關係基礎事實存否
    之訴，亦同。前項確認法律關係基礎事實之存否之訴，以原
    告不能提起他訴訟者為限，民事訴訟法第247 條第1 項、第
    2 項定有明文。次按子女獲知其血統來源，以確定其真實父
    子身分關係，與其人格權攸關，應受憲法保障，而民法第10
    63條規定，係為兼顧身分安定及子女利益而設，惟其規定得
    提起否認之訴者，僅限於夫妻之一方，子女本身並無獨立提
    起否認之訴之資格，復未顧及子女得獨立提起該否認之訴時
    應有之合理期間及起算日，足使子女之訴訟權受到不當限制
    ，而難以維護其人格權益，自應許其以法律推定之生父為被
    告，提起否認生父之訴，以充分保障其人格權（司法院大法
    官會議釋字第587 號解釋參照）。是本件原告請求確認其與
    被告間親子關係不存在，亦即否認被告為其生父，依上開說
    明，自應許其提起本件訴訟。
四、原告主張依民法第1063條之規定，其雖應推定其為被告丙○○之婚生子女，惟依前開ＤＮＡ科學鑑定報告結果，認為其
    與被告丙○○間應不存在血緣關係，反而與被告甲○○間為
    親生父子女關係。則原告既非被告丙○○之婚生子女，其等
    因受法律推定而成為被告丙○○之婚生子女，致原告在私法
    上之親權地位受到不安之危險，然已有上開確實之反證可資
    推翻前開婚生推定，則原告自有即受確認判決之法律上利益
    ，應得起訴請求確認其與被告丙○○間之親子關係不存在，
    以除去與其等被告丙○○間不實之親子關係，並確認其等與
    被告甲○○間之親子關係存在。從而，原告訴請確認與被告
    丙○○間之親子關係不存在，與被告甲○○間之親子關係存
    在，即屬正當，應予准許。
五、據上論結，原告之訴為有理由，依民事訴訟法第78條，判決
    如主文。
中　　華　　民　　國　　96　　年　　6 　　月　　26　　日
                        家事庭法　官　楊中琪
以上正本係照原本作成。
如對本判決上訴，須於判決送達後20日內向本院提出上訴狀並表
明上訴理由，如於宣示後送達前提出上訴者須於送達後10日內補
提上訴理由書（須附繕本）。
中　　華　　民　　國　　96　　年　　6 　　月　　26　　日
                              書記官　鄭美雀
